臺灣臺南地方法院民事判決　　　　　　　100年度親字第156號
原　　　告　　魏昀萱
訴訟代理人　　蔡青芬律師
被　　　告　　丁宥勛
兼法定代理人　丁瑞瑩
上列當事人間請求否認子女事件，經本院於民國100年12月12日
言詞辯論終結，判決如下：
    主      文
確認被告丁宥勛（民國98年11月7日生）非原告自被告丁瑞瑩受
胎所生之子。
訴訟費用由被告負擔。
    事實及理由
一、原告主張：原告與被告丁瑞瑩於民國97年9月15日結婚，後
    因被告丁瑞瑩經常毆打及辱罵原告，原告在身心受到打擊之
    情形下，98年年初遂在外尋求慰藉，並與他人發生性關係，
    但此期間，原告與被告丁瑞瑩亦同時有發生性關係，原告於
    98年11月7日產下一子即被告丁宥勛，原告當時並不確定被
    告丁宥勛之親生父親是否為被告丁瑞瑩，直至100年6月間被
    告丁瑞瑩因覺被告丁宥勛長相不似自己，乃攜被告丁宥勛前
    往成大醫院鑑定親子血緣關係，經鑑定結果方知被告丁宥勛
    確實非被告丁瑞瑩之親生子女，被告丁瑞瑩曾持成大醫院親
    子血緣關係之鑑定報告，向臺南地檢署提起妨害家庭之告訴
    ，嗣後已撤回告訴結案。因被告丁宥勛之受胎期間在原告與
    被告丁瑞瑩婚姻關係存續中而受婚生子女之推定，惟經成大
    醫院鑑定親子血緣關係之結果可證明被告丁宥勛應非原告自
    被告丁瑞瑩受胎所生之子，原告為此爰依民法第1063條之規
    定，提起本件訴訟等語。並聲明：如主文所示。
二、被告則以：原告主張於98年初在外尋求慰藉，與他人發生關
    係，此時期仍與被告丁瑞瑩同時發生關係云云，被告丁瑞瑩
    否認之。其事實係被告丁瑞瑩與原告於88年2月23日第1次結
    婚後，被告丁瑞瑩對原告十分忍讓，力求婚姻生活和諧，惟
    於97年2月間原告以其生父重病醫療費用龐大無法支付，惟
    恐牽連被告丁瑞瑩為由，要求與被告丁瑞瑩離婚，被告丁瑞
    瑩不疑有異而同意辦理離婚。嗣於97年9月15日原告與被告
    丁瑞瑩雖再次結婚，但原告仍我行我素，經常外出歡樂，完
    全未顧及家庭及子女之照顧，因此被告丁瑞瑩對原告十分不
    滿，自98年初起即未與原告同房，而由原告與子女同睡一房
    ，因此原告於98年3、4月間懷孕，原告顯然不可能自被告丁
    瑞瑩受胎，且原告亦應自當時已知悉其事，而被告丁瑞瑩念
    及子女無辜，於被告丁宥勛出生後，仍以親生子女照顧撫育
    ，冀盼原告能回心轉意，然原告仍一再令被告丁瑞瑩傷心，
    忍無可忍之下，被告丁瑞瑩始於100年6月14日攜丁宥勛前往
    成大醫院作親子鑑定，證明原告確與他人有通姦事實。綜上
    ，原告與被告丁瑞瑩既自98年起即無同房之事實，原告於受
    胎當時即知悉被告丁宥勛非被告丁瑞瑩之子女，而原告於
    100年9月19日始提起本件否認子女之訴，已逾2年，其請求
    為無理由等語，資為抗辯。並聲明：原告之訴駁回。
三、得心證之理由：
  （一）原告主張其與被告丁瑞瑩於97年9月15日結婚，現婚姻
        關係仍存續中，原告於98年11月7日產下一子即被告丁
        宥勛，於100年6月間被告丁瑞瑩攜被告丁宥勛前往成大
        醫院鑑定親子血緣關係，鑑定結果被告丁宥勛並非被告
        丁瑞瑩之親生子之事實，有戶籍謄本1件、成大醫院婦
        產部優生保健科血緣鑑定報告書影本1件為證，且為被
        告所不爭執，又依上開血緣鑑定結果，被告2人之親子
        關係指數值及親子關係概率值均為0，足認被告丁宥勛
        確非原告自被告丁瑞瑩受胎所生之子，是原告之主張堪
        信為真實。
  （二）按從子女出生日回溯第一百八十一日起至第三百零二日
        止，為受胎期間；復按妻之受胎，係在婚姻關係存續中
        者，推定其所生子女為婚生子女，前項推定，夫妻之一
        方或子女能證明子女非為婚生子女者，得提起否認之訴
        ；前項否認之訴，夫妻之一方自知悉該子女非為婚生子
        女，或子女自知悉其非為婚生子女之時起二年內為之，
        民法第1062條第1項及第1063條第1項、第2項、第3項前
        段分別定有明文。查本件原告與被告丁瑞瑩於97年9月
        15日結婚，婚姻關係現仍存續中，嗣原告於98年11月7
        日生下被告丁宥勛，是被告丁宥勛之受胎期間係在原告
        與被告丁瑞瑩婚姻關係存續中無誤，則被告丁宥勛依法
        應推定為原告與被告丁瑞瑩之婚生子，然被告丁宥勛確
        非原告自被告丁瑞瑩受胎所生，已如前述，雖被告丁瑞
        瑩主張伊與原告自98年年初起即無發生性關係，原告於
        受胎時即知悉被告丁宥勛非伊之親生子，故原告於100
        年9月19日始提起本件訴訟，已逾2年之期間云云，惟此
        業經原告所否認，被告丁瑞瑩固舉證人即其父親丁主財
        為證，證人丁主財證稱：「大約從97年6、7月開始一直
        到98年4、5月這段時間原告和被告丁瑞瑩就沒有同睡在
        一起，但是他們好或不好我不知道，原告之前常有外遇
        ，墮胎2次都不是被告丁瑞瑩的小孩，所以被告丁瑞瑩
        懷疑被告丁宥勛也不是他的小孩。（問：被告丁瑞瑩和
        原告沒有同睡一起這段時間是否也同住在安定的房子內
        ？）是，只是住不同樓層。（問：原告和被告丁瑞瑩晚
        上做何事情，證人有無看到？）沒有。」等語（詳見
        100年12月12日言詞辯論筆錄），是由證人丁主財之證
        詞僅足認定原告與被告丁瑞瑩於被告丁宥勛受胎期間並
        未睡在同一個房間，並無法遽以推斷原告與被告丁瑞瑩
        並無發生性關係，且於未為親子血緣鑑定之前，被告丁
        瑞瑩對於被告丁宥勛是否確為其親生子亦僅止於懷疑階
        段，足認原告主張於被告丁宥勛受胎期間，伊亦有與被
        告丁瑞瑩發生性關係，伊係於100年6月間親子血緣鑑定
        後始確悉被告丁宥勛並非被告丁瑞瑩之親生子乙節，應
        屬可採，是原告於100年9月19日提起本件訴訟應尚未逾
        2年之期間，揆諸首開規定，原告請求確認被告丁宥勛
        非原告自被告丁瑞瑩受胎所生之子，洵屬正當，應予淮
        許。
四、據上論結，本件原告之訴為有理由，依民事訴訟法第78條、
    第85條第1項前段，判決如主文。
中    華    民    國   100    年    12    月    26    日
                  家事法庭    法  官  葉惠玲
上為正本係照原本作成
如對本判決上訴，須於判決送達後20日內向本院提出上訴狀。如
委任律師提起上訴者，應一併繳納上訴審裁判費。
中    華    民    國   100    年    12    月    26    日
                              書記官  謝麗首